臺灣臺北地方法院民事判決　　　　　　　95年度婚字第1021號
原　　　告　甲○○
被　　　告　乙○○
上列當事人間請求離婚等事件，本院於民國96年11月22日言詞辯
論終結，判決如下：
    主      文
原告之訴駁回。
訴訟費用由原告負擔。
    事實及理由
一、原告主張：兩造於民國77年10月15日結婚，生有一女，於初
    期尚能互相容忍相處，然觀念差異日益分歧，爭吵愈烈，遂
    於92年10月底、11月初協議暫時分居，給予彼此空間及時間
    思考未來，惟分居迄今，仍無法復合共同生活，如此貌合神
    離，非夫妻相處之道，爰依民法第1052條第2 項之規定，請
    准被告與原告離婚。
二、被告則以：兩造自92年12月分居，原告在外有女友，並曾以
    被告之名義開公司，公司之漏稅及債務等相關問題原告均未
    出面解決，子女之生活費、學費等原告亦未負擔，被告就此
    婚姻並無過失，原告應與被告協商財務及扶養問題，解決之
    前可暫時維持分居狀態等語，並聲明：駁回原告之訴。
三、本院得心證之理由：
    原告主張兩造間有婚姻關係，現仍存續中，有個人基本資料
    為證，兩造對此亦不爭執，應堪信為真實。至原告主張兩造
    分居數年，婚姻有難以維持之重大事由等情，而依民法第
    1052條第1 項第2 項規定，訴請兩造離婚云云。經查：
（一）按有民法第1052條第1 項以外之重大事由，難以維持婚姻
      者，夫妻之一方得請求離婚，但其事由應由夫妻之一方負
      責者，僅他方得請求離婚，民法第1052條第2 項定有明文
      。是對於家庭生活之美滿幸福，有妨礙之情形，即得認其
      與此之所謂難以維持婚姻之重大事由相當（最高法院79年
      臺上字第1040號判決及86年度第2 次民事庭會議決議參照
      ）。至於是否有難以維持婚姻之重大事由，其判斷標準為
      婚姻是否已發生破綻而無回復之希望，此不可僅由原告已
      喪失維持婚姻意欲之主觀面加以認定，而應依客觀的標準
      ，即難以維持婚姻之事實，是否已達於倘處於同一境況，
      任何人均將喪失維持婚姻希望之程度以決之（最高法院87
      年度臺上字第1304號判決參照）。原告起訴請求判決離婚
      ，無非係以兩造難以良性溝通，分居數年之情；原告雖否
      認其在外有女友，惟被告主張原告以其名義為公司所生財
      務問題未釐清，且未支付子女扶養費之事實，原告未予爭
      執，則兩造間之婚姻關係因上開情事致漸生嫌隙，尚難謂
      原告無負責之餘地。另原告亦未提出其他被告就該婚姻有
      何應負責之事證，僅以分居數年之事實，尚與難以維持婚
      姻之重大事由有間；而被告仍願與原告暫時維持婚姻，亦
      難認婚姻已發生破綻而無回復之希望。故原告訴請判決離
      婚，於法亦有未合。
（二）從而，原告主張依民法第1052條第1 項第2 項規定，訴請
      判決兩造離婚，洵屬無據，應予駁回。
四、訴訟費用負擔之依據：民事訴訟法第78條。
中　　華　　民　　國　　96　　年　　12　　月　　13　　日
                  家事法庭法  官  李莉苓
以上正本係照原本作成。
如對本判決上訴，須於判決送達後20日之不變期間內，向本院提
出上訴狀。
中　　華　　民　　國　　96　　年　　12　　月　　14　　日
                          書記官  廖素芳
